臺灣臺北地方法院刑事判決　　　　　　　 94年度易字第408號
公　訴　人　臺灣臺北地方法院檢察署檢察官
被　　　告　丁○○
　　　　　　　　　　入出境許可.
上列被告因傷害案件，經檢察官提起公訴（93年度偵字第21789
號），本院判決如下：
    主  文
丁○○傷害人之身體，處有期徒刑伍月，如易科罰金，以佰元
折算壹日。
    事  實
一、丁○○於民國93年12月8 日10時40分許，在臺北市○○區○○街18號、其夫所經營之「新東刀削麵店」廚房，與在其旁
    經營路邊攤生意之己○○○之妹甲○○因故發生爭執，竟基
    於傷害之犯意，以水瓢舀炸雞排用之熱油潑向前來勸架之己○○○（起訴書誤載為蕭林梅菊），造成己○○○受有右胸
    壁2度燒燙傷10×10公分及左手兩處5×3公分1度燒燙傷之傷
    害。
二、案經己○○○訴由臺北市政府警察局松山分局報告臺灣臺北
    地方法院檢察署檢察官偵查起訴。
    理  由
一、訊據被告曹小蘭固坦承於前揭時地，因故與在上述麵店旁經
    營路邊攤的告訴人己○○○之妹林美臻發生爭吵，及告訴人
    前開所受燙傷為其所造成，惟矢口否認有傷害告訴人身體之
    故意，辯稱：當天是告訴人先動手打其左手臂，致伊轉身時
    不小心才將油濺到告訴人，況要潑也會潑吵架的人，怎麼會
    潑勸架的人，且當時伊婆婆亦被油濺到，伊怎會故意去潑伊
    婆婆等語。
二、經查：
  (一)上開犯罪事實業據告訴人於本院審理時具結證稱：被告是拿
    水瓢裝熱油潑伊，當時並沒有聽到丙○○（新東刀削麵店廚
    師）叫被告舀油，被告舀油時距離伊不到一公尺，去勸架時
    被告尚未舀油，話還沒有講完被告就舀油過來等語（見本院
    94年9 月14日審判筆錄第3、4頁），核與證人乙○○於本院
    具結證述：伊剛好住在被告麵店的對面，當時告訴人之妹林
    美臻依照平常工作程序，拿棚架上的盆子要裝肉，被告突然
    告訴林美臻不能使用，但林美臻已使用好幾年了，因此二人
    發生爭吵，告訴人聽到吵架聲過來勸架，被告是突然去舀油
    往告訴人身上潑，當時告訴人是在被告麵店廚房的外面，距
    離被告不到一公尺，並未聽到丙○○要被告去舀油供丙○○
    使用等語（見同前審判筆錄第5、6頁）；以及證人甲○○於
    本院具結證述：當時被告一直在罵伊，告訴人要過來勸架，
    被告當時在油鍋旁邊，就拿水瓢舀油潑告訴人，告訴人過來
    勸架時，沒有跟被告有任何身體的接觸，也沒有聽到丙○○
    叫被告舀油等語（見同前審判筆錄第7 頁）情節大致相符。
    而告訴人因此受有右胸壁2度燒燙傷10×10公分及左手兩處5
    ×3公分1度燒燙傷之傷害，亦有長庚紀念醫院臺北本院（起
    訴書誤載為長庚紀念醫院臺北分院）診斷證明書1 紙附卷足
    憑（見臺灣臺北地方法院檢察署93年度偵字第21789 號偵查
    卷宗第20頁），此外，復有告訴人傷勢照片2 張（見同前偵
    查卷宗第73頁）、現場照片2張（見同前偵查卷宗第19 頁）
    在卷可佐，被告出於傷害犯意以熱油潑向告訴人，使告訴人
    受有燒燙傷之事實，已堪認定。
  (二)證人即被告之婆婆戊○○○於本院具結證稱：「（問：有看
    到有人潑油？）我媳婦在炸排骨，被油噴到。」（見同前審
    判筆錄第8 頁）；以及證人丙○○於本院具結證述：伊看見
    告訴人跑進廚房打被告，就將她們分開，告訴人就出去了，
    沒有看到任何人用油潑別人等語（見同前審判筆錄第9 頁）
    ，而告訴人陳稱證人丙○○是在潑油過後才出來的等語（見
    同前審判筆錄第9 頁），是上開證人之證言，均不足以為有
    利被告之認定。
  (三)綜上所述，被告所辯顯係卸責之詞，不足採信，本件事證明
    確，被告犯行應堪認定，應予依法論科。
二、核被告所為，係犯刑法第277條第1項之傷害罪。爰審酌被告
    與告訴人之妹因細故爭執，竟以熱油潑向前來勸架之告訴人
    ，致告訴人所受傷勢非輕，且被告犯罪後否認犯行，足見並
    未悔改，犯後態度不佳，及被告犯罪之動機、目的、犯罪時
    所受之刺激等一切情狀，量處如主文所示之刑，並諭知易科
    罰金之折算標準。
據上論斷，應依刑事訴訟法第299條第1項前段、刑法第277條第1
項、第41條第1項前段，罰金罰鍰提高標準條例第1條前段、第2
條，判決如主文。
本案經檢察官趙雪瑛到庭執行職務。
中　　華　　民　　國　　94　　年　　10　　月　 　5　　日
　　　　　　　　　刑事第五庭審判長法　官　黃程暉
                                  法　官　李宜娟
                                  法　官　賴秀蘭
以上正本證明與原本無異。
如不服本判決，應於判決送達後10日內，向本院提出上訴狀。
　　　　　　　　　　　　　　　　  書記官　陳惠娟
中　　華　　民　　國　　94　　年　　10　　月　　 11 　日
附錄：本案論罪科刑法條全文
刑法第277條：
傷害人之身體或健康者，處 3 年以下有期徒刑、拘役或 1 千元
以下罰金。
犯前項之罪因而致人於死者，處無期徒刑或7年以上有期徒刑；
致重傷者，處3年以上10年以下有期徒刑。
